【裁判字號】    98,台上,625
【裁判日期】    980212
【裁判案由】    偽造有價證券等罪
【裁判全文】
最高法院刑事判決              九十八年度台上字第六二五號
上  訴  人  甲○○
上列上訴人因偽造有價證券等罪案件，不服台灣高等法院中華民
國九十七年十月十五日第二審判決（九十七年度上訴字第二七四
八號，起訴案號：台灣板橋地方法院檢察署九十六年度偵字第二
０三六七、二七三七三號），提起上訴，本院判決如下：
    主  文
上訴駁回。
    理  由
按刑事訴訟法第三百七十七條規定：上訴於第三審法院，非以判
決違背法令為理由不得為之；是提起第三審上訴，應以原判決違
背法令為理由，係屬法定要件；如果上訴理由書狀並未依據卷內
訴訟資料具體指摘原判決不適用何種法則或如何適用不當，或所
指摘原判決違法情事顯與法律規定得為第三審上訴理由之違法情
形不相適合時，均應認其上訴為違背法律上之程式，予以駁回。
本件原判決維持第一審論處上訴人甲○○共同行使偽造私文書罪
刑（原判決附表貳編號二部分，處有期徒刑一年十月）、共同偽
造有價證券罪刑（原判決附表貳編號三部分，處有期徒刑三年二
月）及共同行使偽造私文書三罪罪刑（原判決附表伍編號一、三
、五部分，依序分別處有期徒刑十月減為有期徒刑五月、有期徒
刑一年減為有期徒刑六月、有期徒刑六月減為有期徒刑三月）之
判決，駁回上訴人就上開部分在第二審之上訴〔另維持第一審論
處上訴人共同詐欺取財十罪罪刑（原判決附表貳編號一、四、附
表編號一至三、附表肆編號一、二及附表伍編號二、四、六部
分）之判決部分，業經原審於民國九十七年十一月二十八日裁定
駁回上訴人之第三審上訴在案〕，已詳敘其調查證據之結果及證
據取捨並認定事實之理由；所為論斷，均有卷存證據資料可資覆
按。從形式上觀察，原判決並無採證或認定事實違背經驗法則、
論理法則、理由不備、理由矛盾或其他違背法令之情形。次按法
院得於第一次審判期日前，傳喚被告或其代理人，並通知檢察官
、辯護人、輔佐人到庭行準備程序；上開之人經合法傳喚或通知
，無正當理由不到庭者，法院得對到庭之人行準備程序，刑事訴
訟法第二百七十三條第一項、第五項定有明文。卷查原審於九十
七年九月一日下午三時十分行準備程序，已傳喚上訴人並通知其
辯護人及檢察官到庭，上訴人之辯護人並於同年八月十九日收受
通知書，惟屆時僅上訴人及檢察官到庭（見原審卷第七二至七七
頁），原審對到庭之上訴人及檢察官行準備程序，於法自無不合
。上訴人就原判決附表貳編號二、附表伍編號一、三、五之行使
偽造私文書及附表貳編號三之偽造有價證券部分上訴意旨，並未
依據卷內訴訟資料具體指摘原判決有何違背法令之情形，僅泛稱
原審上開準備程序期日未待上訴人之辯護人到庭，有損上訴人之
權益云云，任意指摘原審訴訟程序違法，核與法律規定得為第三
審上訴理由之違法情形，不相適合（上訴意旨另指：原審未依上
訴人之聲請傳喚證人吳威龍，以證明其未對簡旭聖實施詐欺取財
等詞，係對原判決附表編號一至三部分之指摘，與本件無涉）
。應認上訴人就原判決附表貳編號二、附表伍編號一、三、五之
行使偽造私文書及附表貳編號三之偽造有價證券部分之上訴為違
背法律上之程式，俱予以駁回。另本件得上訴之原判決附表貳編
號二行使偽造私文書部分，上訴人之上訴為不合法，本院從程序
上予以駁回，對於該部分牽連所犯之刑法第三百三十九條第一項
詐欺取財部分，係屬刑事訴訟法第三百七十六條第四款之案件，
既經第二審判決，依法不得上訴於第三審法院，自無從適用審判
不可分原則，併為實體上審判；上訴人對於此部分詐欺取財之上
訴亦不合法，併予駁回。
據上論結，應依刑事訴訟法第三百九十五條前段，判決如主文。
中    華    民    國  九十八  年    二    月   十二   日
                      最高法院刑事第八庭
                          審判長法官  林  永  茂
                                法官  吳  昆  仁
                                法官  蘇  振  堂
                                法官  蕭  仰  歸
                                法官  林  立  華
      本件正本證明與原本無異
                                      書  記  官
中    華    民    國  九十八  年    二    月   十六   日
                                                      v


司法院資訊處製作；財團法人民間司法改革基金會備份。
